臺灣新竹地方法院民事簡易判決
111年度竹北簡字第549號
原      告  莊維荃  


被      告  莊于樂即范綱振


上列當事人間損害賠償事件，經本院刑事庭裁定移送前來（111
年度附民字第253號），本院於民國111年12月15日言詞辯論終結
，判決如下：
    主  文
被告應給付原告新臺幣貳拾萬元，及自民國一一一年三月十九日
起至清償日止，按年息百分之五計算之利息。
訴訟費用由被告負擔。
本判決得假執行。但被告如以新臺幣貳拾萬元為原告預供擔保後
，得免為假執行。
    事實及理由
一、原告起訴主張：被告依其社會生活經驗，對於將所申辦之金
    融帳戶資料交由身分不詳之人使用，可能遭他人作為詐欺犯
    罪之工具有所預見，竟基於幫助詐欺取財之不確定故意，於
    民國110年4月6日至8日間，依網路上自稱「周興德副理」之
    真實身分不詳人士指示，向國泰世華銀行申辦其所有帳號00
    0000000000號帳戶（下稱系爭帳戶）之網路銀行後，將系爭
    帳戶之網路銀行帳號、密碼，以通訊軟體LINE傳送予「周興
    德副理」，而容任對方所屬詐欺集團使用。嗣該人所屬詐欺
    集團成員向原告友人即訴外人林芝辰（下稱林芝辰）佯稱：
    可投資泰達幣獲利云云，致林芝辰陷於錯誤，依該詐欺集團
    成員之指示，於110年4月9日委請原告代為匯款新臺幣（下
    同）200,000元至系爭帳戶，原告因而受有200,000元之損害
    。為此，爰依侵權行為之法律關係提起本件訴訟，並聲明：
    如主文第1、2項所示；願供擔保請准宣告假執行。
二、被告則答辯以：我自己也是被騙，並沒有拿到報酬。刑案部
    分已經判決確定，易科罰金要180,000元，我還要賠原告200
    ,000元真的很倒楣，而且我薪水也無法負擔。答辯聲明：⑴
    原告之訴及假執行之聲請均駁回。⑵訴訟費用由原告負擔。⑶
    如受不利益判決，願供擔保請准宣告免為假執行。
三、本院之判斷：
㈠、原告主張之前揭事實，有本院110年度金訴字第396號刑事判
    決在卷可稽（調卷第13-25頁）。被告固以前詞置辯，並於
    前開刑事案件中否認上開犯行，惟經本院刑事庭以被告應得
    合理預見要求借貸者提供金融帳戶，以便做「短時間之虛假
    資金往來證明」之代辦者身分、辦理業務內容可能涉及不法
    ，或者該等金融帳戶極可能供作為財產犯罪之不法目的使用
    ，以及被告主觀上亦知悉製作短時間虛假資金往來證明係欺
    騙銀行之行為等理由，認定被告犯幫助詐欺取財罪，處有期
    徒刑6月確定。被告空言辯稱其亦係遭人詐騙，委無足採，
    應認原告之主張為可採。
㈡、按「因故意或過失，不法侵害他人之權利者，負損害賠償責
    任。故意以背於善良風俗之方法，加損害於他人者亦同。」
    「數人共同不法侵害他人之權利者，連帶負損害賠償責任。
    不能知其中孰為加害人者，亦同。造意人及幫助人，視為共
    同行為人。」民法第184 條第1 項及第185 條分有明文。再
    按「連帶債務之債權人，得對於債務人中之一人或數人或其
    全體，同時或先後請求全部或一部之給付。連帶債務未全部
    履行前，全體債務人仍負連帶責任。」民法第273條亦規定
    甚明。查被告以前述幫助詐欺行為與該詐騙集團成員即屬共
    同侵權行為人，對原告之損害，應負連帶賠償責任。從而，
    原告依侵權行為之法律關係，請求被告給付200,000元，及
    自起訴狀繕本送達翌日即111年3月19日（附民卷第11頁）起
    至清償日止，按年息5%計算之利息，即非無據，為有理由，
    應予准許。
四、本件係依民事訴訟法第427條第1項適用簡易訴訟程序所為被
    告敗訴之判決，爰依職權宣告假執行。原告雖陳明願供擔保
    聲請宣告假執行，然其聲請僅係促使法院為職權之發動，爰
    不另為假執行准駁之諭知。並依被告之聲請，為被告酌定相
    當之擔保金額後併宣告得免為假執行。
五、本件係刑事附帶民事訴訟，而由本院刑事庭移送民事庭者，
    依刑事訴訟法第504條第2項之規定，免納裁判費，且至本件
    言詞辯論終結時，亦未發生其他訴訟費用，故無從確定訴訟
    費用之數額。惟依法仍應依民事訴訟法第87條第1項、第78
    條規定，諭知訴訟費用由敗訴之被告負擔，以備將來如有訴
    訟費用發生時，得以確定其數額，併予敘明。　
中　　華　　民　　國　　111 　年　　12　　月　　22　　日
                  竹北簡易庭    法　官　陳麗芬
以上正本係照原本作成。
如對本判決上訴，須於判決送達後20日內向本院提出上訴狀。如
委任律師提起上訴者，應一併繳納上訴審裁判費。
中　　華　　民　　國　　111 　年　　12　　月　　22　　日
                                書記官　曾煜智